【裁判字號】    88,訴,1751
【裁判日期】    890920
【裁判案由】    盜匪等
【裁判全文】
臺灣臺北地方法院刑事判決                        八十八年度訴字第一七五一號
    公  訴  人  臺灣臺北地方法院檢察署檢察官
    被      告  丙○○
    指定辯護人  本院公設辯護人
右被告因盜匪等案件，經檢察官提起公訴（八十八年度偵字第七八四一號），本院判
決如左：
    主      文
丙○○意圖為自己不法所有，以藥劑致使不能抗拒而取他人之物，處有期徒刑柒年。
    事      實
一、丙○○意圖為自己不法之所有，於民國八十八年三月間某日，利用其發送廣告傳
    單之便，在台北市○○○路○段五０八號大樓內之信箱，竊得甲○○等人寄發予
    今生金飾股份有限公司（下稱今生金飾公司）之應徵信函（含履歷表）數封後，
    復於同年月二十二日上午十一時許，以電話聯絡甲○○，佯稱係今生金飾公司之
    「楊秘書」，並約定在台北市○○路二五巷十三號「伯朗花藝咖啡屋」面談，嗣
    甲○○依約前去時，丙○○即帶同甲○○前往台北市○○路五０六號「黃金印象
    牛排專賣店」用餐，並於用餐之際，意圖為自己不法之所有，趁機在甲○○所飲
    用之果汁內摻入鎮定劑，待其飲用後，即於同日下午一時許，謊稱帶同其前去與
    公司負責人面談，實則將甲○○引領至其位於台北市○○區○○路二十五巷十六
    號八樓之住處，嗣丙○○旋即乘甲○○鎮定劑藥效發作不能抗拒之時，自甲○○
    攜帶之手提袋內取得新台幣一千二百元及行動電話一支。案經甲○○訴由台北市
    政府警察局信義分局移送台灣台北地方法院檢察署檢察官偵查起訴。
    理      由
一、訊據被告矢口否認有上揭犯行；辯稱：我有假稱自己為楊秘書，我是送廣告單的
    ，我送到一個大樓內，信箱很滿，看到甲○○的信在地上，當時地上有好幾張信
    箱掉落的信件，也不只一張，我把他撿起來，不只甲○○這一封，還有另外好幾
    封，我平常自己心態上感到不安全，常找人搭訕，才會選了甲○○的信，自稱自
    己為楊秘書，顯示自己有身分，約甲○○出來，但我沒在黃金印象牛排館中將鎮
    定劑摻入甲○○飲料中，在餐館中很多人，我不可能拿他的一千二百元及行動電
    話，我有賺錢的能力，我不可能冒險去拿他的錢，一千五百元我隨時都可掏出來
    ，如果我想犯罪，我不會選擇自己家來犯罪，我家到處都有攝影機，我只是想藉
    著約甲○○來宣洩自己對我太太及妹妹的情緒等語。惟查，右揭犯罪事實業據告
    訴人甲○○於警訊時及偵查中指訴綦詳，再者，被告丙○○曾自承其係乘機以鎮
    定劑摻入果汁使告訴人不慎飲用致不能抗拒等情，亦經證人乙○○、王幸惠、宋
    哲丞證述屬實，參以被告丙○○始則冒稱今生金飾公司人員，約同告訴人面談，
    復將鎮定劑摻入飲料使告訴人飲用，苟如其所辯稱僅欲與告訴人聊天，又何須將
    告訴人帶至住處，此外復有照片四紙及今生金飾公司函一份附卷足憑，是被告所
    辯，顯係事後卸責之詞，不足採信，其犯行堪以認定。
二、核被告所為，係犯刑法第三百二十條第一項、懲治盜匪條例第五條第一項第一款
    之罪嫌。所犯前開二罪間，具有方法結果之牽連關係，依刑法第五十五條後段之
    規定，應從一重論處以強取財罪。爰審酌被告犯罪之動機、手段，犯罪後之態
    度，對被害人損害程度等一切情狀，量處如主文所示之刑，以示懲儆。
據上論斷，應依刑事訴訟法第二百九十九條第一項前段、懲治盜匪條例第五條第一項
第一款，刑法第三百二十條第一項、第十一條前段、第五十五條後段，罰金罰鍰提高
標準條例第一條前段，判決如主文。
本案經檢察官蔡名堯到庭執行職務。
中      華      民      國      八十九      年     九     月    二十    日
                                      臺灣臺北地方法院刑事第七庭
                                          法  官  范仁勳
右正本證明與原本無異。
如不服本判決，應於裁定送達後十日內，向本院提出上訴狀。
                                          書記官  王黎輝
中      華      民      國      八十九      年     九     月    廿二    日
附錄本案論罪科刑法全文：
刑法第三百二十條：
一意圖為自己或第三人不法之所有，而竊取他人之動產者，為竊盜罪，處五年以下有
  期徒刑、拘役或五百元以下罰金。
二意圖為自己或第三人不法利益，而竊佔他人之不動產者，依前項之規定處斷。
三前二項之未遂犯罰之。
懲治盜匪條例第五條：
一有左列行為之一者，處無期徒刑或七年以上有期徒刑：
  意圖為自己或第三人不法所有，以強暴、脅迫、藥劑、催眠術或他法，致使不能
    抗拒，而取他人之物或使其交付者。
  發掘墳墓而盜取殮物者。
  藏匿或包庇盜匪者。
二前項第一款之未遂犯罰之。
三預備犯第一項第一款之罪者，處一年以下有期徒刑。


司法院資訊處製作；財團法人民間司法改革基金會備份。
